Fatrini Nurrahmah

WEBSITE DESIGNER

Email: fnurrahmah125@gmail.com

Telepon: 085864042799

<u>Alamat:</u> Bandung, Jawa Barat, 40135 <u>Portofolio:</u> <u>https://fnurrahmah.netlify.app/</u>

TENTANG SAYA

Saya Fatrini Nurrahmah, lulusan D3 Teknik Telekomunikasi Politeknik Negeri Bandung tahun 2018. Memiliki pengalaman sebagai Junior Social Media Analyst, Layouter, dan Administrator Web. Saat ini sedang mencari posisi Website Designer untuk memanfaatkan keahlian saya di bidang teknologi dan desain.

PENDIDIKAN

Politeknik Negeri Bandung

D3 Teknik Telekomunikasi | 2015 - 2018

SMA PGII 1 Bandung

Jurusan IPA | 2012 - 2015

KEMAMPUAN & KOMPETENSI

- HTML
- CSS
- JavaScript
- Bootstrap
- Git
- Visual Studio Code
- Figma

SERTIFIKAT

Belajar Dasar Pemrograman Web

Dicoding | Juli 2022

Belajar Dasar Pemrograman JavaScript

Dicoding | Juli 2022

Full Stack Designer

BuildWith Angga | Juli 2019

PENGALAMAN KERJA

Freelance Administrator Web

Lulusnegeri.com | Juli 2020 - sekarang

- Memasukkan soal-soal UTBK ke dalam website lulusnegeri.com dan memastikan keakuratan soal yang sudah dimasukkan.
- Membuat laporan mengenai soal-soal UTBK yang telah dimasukkan.

Freelance Layouter

SD Edu Global | Oktober 2020 - Januari 2022

- Membuat template layout buku siswa kelas 1-5.
- Mencari dan membuat ilustrasi yang sesuai dengan isi buku.

Administrator Web

PT. Kreasi Edulab Indonesia | Agustus 2019 -Juni 2020

- Memasukkan soal-soal UTBK ke dalam website lulusnegeri.com dan memastikan keakuratan soal yang sudah dimasukkan.
- Membuat laporan mengenai soal-soal UTBK yang telah dimasukkan.
- Membantu tim layout merapikan soal dan jawaban.

Freelance Junior Social Media Analyst

PT. Nolimit Indonesia | Maret 2019 - April 2019

- Melakukan analisis data untuk mendapat isu positif dan negatif.
- Mengolah data berdasarkan isu yang telah didapatkan.
- Membuat laporan harian berdasarkan hasil analisis dan pengolahan data.